【裁判字號】    94,簡上,1027
【裁判日期】    950227
【裁判案由】    竊盜
【裁判全文】
臺灣高雄地方法院刑事判決            94年度簡上字第1027號
上  訴  人  臺灣高雄地方法院檢察署檢察官
被      告  戊○○
上列上訴人因被告竊盜案件，不服本院簡易庭中華民國94年9 月
30日94年度簡字第5191號第一審判決（檢察官聲請簡易判決處刑
案號：臺灣高雄地方法院檢察署94年度偵字第18074 號；移送併
辦案號：94年度偵字第20779 號），提起上訴及移送併案審理（
94年度偵字第25130 號、25716 號），本院管轄第二審之合議庭
依通常程序逕為第一審判決如下︰
    主  文
原判決撤銷。
戊○○連續竊盜，累犯，處有期徒刑捌月。
    事  實
一、戊○○於民國90年間因賭博案件，經本院以90年易字第3012
    號判處有期徒刑6 月確定，於90年12月26日執行完畢。詎仍
    不知悔改，仍基於意圖為自己不法所有之概括犯意，連續於
    下揭時地為竊盜行為：
  (一)於94年8 月7 日上午7 時5 分許，假藉訪友名義，前往位於
    高雄市苓雅區○○○路之國軍總醫院伺機行竊，而在該醫院
    內科加護病房休息室內，趁丁○○睡覺時，下手竊取丁○○
    所有置於其左手邊之三星牌SGH-D508型手機1 支（內含門號
    為0000000000號之SIM 卡1 只，價值約新台幣13,000元），
    戊○○正以徒手拿取上開行動電話之吊飾方式，將整支行動
    電話取起時，為丁○○及時發現，戊○○因緊張而將該手機
    掉落於丁○○胸前，而未得手，戊○○並企圖逃逸，為丁○○攔下逮捕並報警處理。
  (二)承前之竊盜概括犯意，於94年9 月9 日上午11時45分許，在
    高雄市○○路108 號前，趁乙○○不注意之際，徒手竊取乙○○所有置放於車號HN-983號營業小貨車上之灰藍色背包1
    只（內有新台幣2,500 元），得手後準備逃逸之際，為乙○○發覺報警，隨即為警於高雄市○○街與民族二路口查獲。
  (三)承前之竊盜概括犯意，於94年9 月5 日16時55分許，夥同己○○（另經本院以94年簡字第7053號判處拘役40日）共同基
    於竊盜之犯意聯絡，由己○○騎乘其配偶吳佳齡所有車號
    YFU- 511號重型機車，後載戊○○，途經高雄縣鳳山市○○
    路222 號前，見丙○○從其所有車號ZI- 7786號自小客車下
    車，欲前往購買樂透，車門未鎖而不注意之際，推由己○○
    負責把風接應，戊○○侵入車內搜括財物，戊○○以此方法
    竊取車內財物即現金1,500 元。得手後正欲離去時，為丙○○當場發現逮捕，並扣得上開贓物。
  (四)承前之竊盜概括犯意，於94年11月5 日16時57分左右，在高
    雄市○鎮區○○路與和平路口，徒手竊取庚○○所有車號
    4210-GP 號自小貨車內財物旅行袋1 個（內有衣服3 件、褲
    子3 件，合計價值共1,000 元），嗣為李宏成發現報警，警
    員據報前往當場逮捕，並扣得上開贓物。
二、案經丁○○訴由高雄市政府警察局苓雅分局報告台灣高雄地
    方法院檢察署檢察官偵查後聲請簡易判決處刑，及高雄市政
    府警察局新興分局、前鎮分局，高雄縣政府警察局鳳山分局
    報告台灣高雄地方法院檢察署檢察官移送併案審理。
    理  由
一、訊據被告戊○○對於上揭犯罪事實均坦承不諱，核與證人丁○○、庚○○、李宏成、丙○○、吳佳齡、沈金相、乙○○
    於警詢中之證述、證人丙○○於檢察官偵查中之證述情節相
    符（上揭各證人之警詢筆錄業經被告同意作為證據，本院審
    酌各該證人警詢筆錄做成時之情況，以之作為本案證據核屬
    適當，依刑事訴訟法第159 條之5 第1 項之規定，有證據能
    力），並有扣押物品目錄表3 紙、贓物認領保管收據4 紙、
    照片3 張可資為證，足認被告之自白與事實相符，堪予採信
    ，本件事證明確，被告犯行均堪認定。
二、核被告就事實欄(一)所為，係犯刑法第320 條第3 項、第1 項
    之竊盜未遂罪，就事實欄(二)、(三)、(四)所為，則係犯刑法第
    320 條第1 項之竊盜罪。被告與己○○就事實欄(三)所載犯行
    ，有犯意聯絡及行為分擔，均為共同正犯。被告先後4 次竊
    盜、共同竊盜及竊盜未遂犯行，時間緊接，方法相同，所犯
    又係構成要件相同之罪名，顯係基於概括犯意反覆為之，為
    連續犯，應依刑法第56條之規定，從一重論以情節較重之刑
    法第320 條第1 項之竊盜罪，並加重其刑（以是否既遂及竊
    得金額觀之，應以事實欄(二)竊得之金額2,500 元之情節較重
    ）。又被告前於於民國90年間因賭博案件，經本院以90年易
    字第3012號判處有期徒刑6 月確定，於90年12月26日執行完
    畢等情，有卷附臺灣高等法院被告前案紀錄表可稽，其受有
    期徒刑執行完畢後，5 年內再犯本件有期徒刑以上之本罪，
    為累犯，應依刑法第47條規定，加重其刑，並遞加重之。
四、就被告事實欄(二)、(三)、(四)之竊盜行為，即移送併案審理部分
    （台灣高雄地方法院檢察署94年度偵字第20779 號、第
    25130 號、第25716 號），雖未據檢察官起訴，惟與簡易判
    決處刑聲請書所載之竊盜犯行，具有連續犯之裁判上一罪關
    係，為聲請簡易判決處刑效力所及，本院自應併予審究。
五、原審認被告罪證明確，予以論罪科刑，固非無見，惟就前開
    台灣高雄地方法院檢察署94年度偵字第25130 號及第25716
    號移送併案審理部分，原審不及審究，致未依連續犯之規定
    併予審理，容有未洽。上訴人上訴意旨，指摘原判決不當，
    為有理由，自應由本院予以撤銷改判。爰審酌被告正值壯年
    ，於前案執行期滿後，仍不思以正當途徑獲取財物，竟屢次
    竊取他人財物，行為實屬不該，惡性非輕，惟念其犯後坦承
    犯行，並參以本件竊盜所得之物已發還被害人，及酌以竊取
    物品價值等一切情狀，量處如主文所示之刑。
六、按檢察官聲請以簡易判決處刑之案件，經法院認為不合刑事
    訴訟法第451 條之1 第4 項但書之情形者，應適用通常程序
    審判之，刑事訴訟法第452 條定有明文。又刑事訴訟法第45
    5 條之1 第3 項規定，對於簡易判決之上訴，準用同法第三
    編第一章及第二章之規定，是管轄第二審之地方法院合議庭
    受理簡易判決上訴案件，應依通常程序審理，其認案件有刑
    事訴訟法第452 條所定第一審應適用通常程序審判而不得適
    用簡易程序審判之情形者，應撤銷原簡易判決，逕依通常程
    序為第一審判決。從而，依前開說明，本件被告既經本院判
    處有期徒刑8 月，不得易科罰金，且未諭知緩刑，自有刑事
    訴訟法第452 條所定第一審應適用通常程序審判而不得適用
    簡易程序審判之情形，自應撤銷原簡易判決，逕依通常程序
    為第一審判決，是檢察官、被告如不服本判決，自可提起上
    訴，附此敘明。
七、據上論斷，應依刑事訴訟法第455 條之1 第1 項、第3 項、
    第369 條第1 項前段、第364 條、第299 條第1 項前段，刑
    法第56條、第320 條第1 項、第47條、第70條，罰金罰鍰提
    高標準條例第1 條前段，判決如主文。
本案經檢察官甲○○到庭執行職務。
中    華    民    國    95    年    2     月    27    日
              刑事第十四庭審判長法  官  蔡廣昇
                                法  官  林瑋桓
                                法  官  紀凱峰
以上正本證明與原本無異。
如不服本判決，應於收受送達後10日內向本院提出上訴書狀。
中    華    民    國    95    年    3     月    1     日
                                書記官  黃進遠
附錄：中華民國刑法第320條第1項
意圖為自己或第三人不法之所有，而竊取他人之動產者，為竊盜
罪，處 5 年以下有期徒刑、拘役或 500 元以下罰金。


司法院資訊處製作；財團法人民間司法改革基金會備份。
